# 求问陈版主装修未完工的事项能否放在长期待摊费用等到完工摊销？

提问人：Sandra_2016 时间：2021-11-17 22:47:21
求问陈版主：装修未完工的事项能否放在长期待摊费用暂不摊销，等到完工次月再开始摊销？是否有准则或应用指南支撑？

回答人：chenyiwei
可以这样处理，这是借鉴了在建工程与固定资产的处理方法。租赁资产装修本质上也符合固定资产的定义和确认条件，只不过现行规定要求列入长期待摊费用。